【裁判字號】    95,交簡上,14
【裁判日期】    950511
【裁判案由】    公共危險
【裁判全文】
臺灣高雄地方法院刑事判決            95年度交簡上字第14號
上  訴  人  甲○○
即  被  告
上列上訴人即被告因公共危險案件，不服本院高雄簡易庭中華民
國94年12月9 日94年度交簡字第3069號第1 審刑事簡易判決（聲
請簡易判決處刑案號：94年度偵字第26742 號），提起上訴，被
告於本院審理時為有罪之陳述，經告知簡式審判程序之旨，並聽
取檢察官與被告之意見後，本院管轄之第2 審合議庭裁定以簡式
審判程序審理，並判決如下：
    主  文
上訴駁回。
甲○○緩刑貳年。
    事實及理由
一、本案經本院審理結果，認原審以上訴人即被告甲○○所為，
    係犯刑法第185 條之3 服用酒類不能安全駕駛動力交通工具
    而駕駛之公共危險罪，而判處有期徒刑4 月，如易科罰金，
    以300 元折算1 日，其認事用法均無違誤，量刑亦屬妥適，
    應予維持，爰引用原審判決書記載之事實、證據及理由（如
    附件），但刪除原審判決所補充增列之「照片7 張」，並補
    充證據如下：被告甲○○於本院審判中之自白以及行政院國
    軍退除役官兵輔導委員會高雄榮民總醫院民國95年3 月1 日
    高總管字第0950002238號函。
二、被告上訴意旨並未對於原審判決之認事用法或量刑有何指摘
    ，經核其上訴為無理由，應予駁回。至被告另請求本院宣告
    緩刑一節，經查，被告前未曾受有期徒刑以上刑之宣告，此
    有臺灣高等法院被告前案紀錄表附卷可稽，此次因一時疏忽
    致罹刑典，事後又已坦承犯行，且與被害人乙○○達成和解
    ，此為被害人乙○○所是認，並表示不予追究之意，堪認被
    告犯後態度良好，又被告因此次車禍造成頸椎、肋骨、胸椎
    等多處骨折併頸脊髓損傷及四肢癱瘓、頭部創傷併顱內出血
    、血胸，目前情況為雙上肢顯著運動障礙，軀幹與雙下肢機
    能完全喪失，排便、排尿功能完全喪失，預計恢復時間為1
    年（至95年9 月）等情，業經行政院國軍退除役官兵輔導委
    員會高雄榮民總醫院95年3 月1 日高總管字第0950002238號
    函覆明確，被告因此次車禍已使自己之身體健康付出嚴重之
    代價，其經此刑之宣告後，當知所警惕而無再犯之虞，本院
    認以暫不執行其刑為適當，爰予以宣告緩刑，以啟自新。
據上論斷，應依刑事訴訟法第455 條之1 第1 項、第3 項、第36
4 條、第273 條之1 第1 項、368 條、第373 條、刑法第74條第
1 款，判決如主文。
本案經檢察官黃碧玉到庭執行職務。
中    華    民    國    95    年    5     月    11    日
            鳳山刑事第二庭審判長法  官  邱明弘
                                法  官  李嘉益
                                法  官  譚德周
以上正本證明與原本無異。
不得上訴。
中    華    民    國    95    年    5     月    11    日
                                書記官  廖美玲


司法院資訊處製作；財團法人民間司法改革基金會備份。
